臺灣基隆地方法院宣示判決筆錄　　　　　 94年度易字第193號
公　訴　人　臺灣基隆地方法院檢察署檢察官
被　　　告　丁○○　　男　43.
　　　　　　住南投縣埔里鎮水頭.
上列被告因詐欺等案件，於中華民國94年7 月28日下午3 時50分
許，在本院第二法庭宣示判決，出席人員如下：
　　審判長法官　王福康
　　法　　　官　齊　潔
　　法　　　官　何怡穎
　　檢　察　官　林伯宇
　　書　記　官　李繼業
　　通　　　譯　施文琪
審判長起立朗讀判決主文、犯罪事實要旨、處罰條文、附記事項
，及告以上訴限制、期間並提出上訴狀之法院，且諭知記載其內
容：
一、主  文：
    丁○○意圖為自己不法之所有，以詐術使人將本人之物交付
    ，處拘役伍拾玖日，如易科罰金以參佰元折算壹日。
二、犯罪事實要旨：（詳如附件起訴書犯罪事實欄所載）
三、處罰條文：
    刑法第339 條第1 項、公司法第19條第2 項、刑法第55條、
    第41條第1 項前段、罰金罰鍰提高標準條例第1 條前段、第
    2條 。
四、附記事項：
    被告已支付被害人賠償金新台幣300000元。
五、協商判決除有刑事訴訟法第454條之4第1項第1款於本訊問程
    序終結前，被告撤銷協商合意或檢察官撤回協商聲請者；第
    2款被告協商之意思非出於自由意志者；第4款被告所犯之罪
    非第455條之2第1項所定得以協商判決者；第6款被告有其他
    較重之裁判上一罪之犯罪事實者；第7 款法院認應諭知免刑
    或免訴、不受理者情形之一，及違反同條第2 項「法院應於
    協商合意範圍內為判決；法院為協商判決所科之刑，以宣告
    緩刑或2 年以下有期徒刑、拘役或罰金為限」之規定者外，
    不得上訴。
六、如不服本件判決，得自收受判決送達之日起10日內，向本院
　　提出上訴書狀，上訴於第二審法院。
中　　華　　民　　國　 094　　年　　7 　　月　　28　　日
                              臺灣基隆地方法院刑事第二庭
                                    書  記  官  李繼業
                                    審判長法官  王福康
以上正本證明與原本無異。
中　　華　　民　　國　 094　　年　　7 　　月　　28　　日
                                    書  記  官  李繼業
附件：
臺灣基隆地方法院檢察署檢察官起訴書
　　　　　　　　　　　　　　　　　　　93年度偵緝字第261號
　　 被　　　告　丁○○　男　43歲（民國○○年○○月○○日生）
　　　　　　　　　　　　 住南投縣埔里鎮水頭里慈安三巷27號
　　　　　　　　　　　　 國民身分證統一編號：Ｚ000000000號
上列被告因詐欺案件，已經偵查終結，認應該提起公訴，茲將犯
罪事實及證據並所犯法條分敘如下：
　　　　　　 犯罪事實
一、丁○○曾犯偽造有價證券、重利、傷害、詐欺等罪，於85年
　　 4月30日執行有期徒刑5月易科罰金完畢，又於89年2月3日因
　　 詐欺等案件假釋出獄，未能悛悔，明知自己信用紀錄不佳，
　　 且無資力，竟以對外行騙詐財之犯意，於89年4月間，在台
　　 北市○○○路某大樓，租用辦公室，對外以未登記之「名都
　　 建設有限公司」經營房屋買賣業務，適庚○○欲出賣其所有
　　 基隆市○○路1之2號3樓房屋及該屋坐落基地即基隆市中山
　　 區榮華投258地號持分4分之1土地，丁○○見有機可趁，欲
　　 騙取房屋及土地所有權狀，再以人頭辦理過戶貸款等手續而
　　 取得貸款之金額，乃於89年4月10日與庚○○簽訂房屋土地
　　 買賣契約書，其上記載由丁○○以新台幣135萬之價格買受
　　 上開房地，並以15萬元訂金為餌，要求庚○○交付房屋土地
　　 所有權狀、印鑑證明，其後丁○○欲以高俊夫為人頭辦理過
　　 戶及貸款，但因高俊夫在銀行之債信不佳無法得逞，庚○○
　　 及其子戊○○遲未獲付尾款，甚為心急，丁○○見庚○○急
　　 欲取得尾款，有機可趁，乃於89年10月6日，與真實姓名年
　　 籍不詳自稱「甲○○」之男子，基於共同犯意聯絡，先由丁○○向戊○○誆稱已辦理貸款，會請其代理人甲○○前去辦
　　 理手續，請予配合等語，致庚○○、戊○○受騙誤信，其後
　　 即由甲○○前往基隆市中華餐廚餐廳及庚○○住處，要求戊○○簽訂新契約書、出具授權書及蓋用印鑑，得手後再以丙○○為人頭，持向不知情之黃勝文設定抵押權登記，貸款90
　　 萬元得手，丁○○及甲○○旋即逃逸，嗣庚○○父子經抵押
　　 權人聲請拍賣始悉受騙。
二、案經庚○○訴請偵辦。
　　　　　　 證據並所犯法條
一、證據：(1)被告丁○○之供述：被告債信不佳，被告向告訴人
　　 收取房地所有權狀，欲以高俊夫名義貸款，因高俊夫債信不
　　 良無法辦理，其後將權狀、印鑑證明交予甲○○處理。(2)證
　　 人辛○○之證詞：被告向戊○○稱請甲○○前去全權處理等
　　 語。(3)告訴人庚○○、戊○○、己○○之指訴：全部犯罪事
　　 實。(4)票據信用資訊連結作業查詢明細表、新竹國際商業銀
　　 行活期及支票存款開戶文件及交易紀錄：被告債信不佳且無
　　 資力。(5)買賣契約書、公司登記基本資料查詢清單：被告以
　　 未登記之名都建設公司營業。
二、核被告所為係犯刑法第339條第1項詐欺取財罪、公司法第19
　　條第2項罪嫌，請依牽連犯，從一重處斷。
三、依刑事訴訟法第251條第1項提起公訴。
　  此　致
臺灣基隆地方法院
中　　華　　民　　國　　94　　年　　5 　　月　　4 　　日
　　 　　　　　　　　　　　　　檢察官　乙　○　○
本件正本證明與原本無異
中　　華　　民　　國　　94　　年　　5 　　月　　9 　　日
　 　　　　　　　　　　　　　　書記官　葉　美　慧
附錄所犯法條：
刑法第339條第1項
　　 意圖為自己或第三人不法之所有，以詐術使人將本人或第三
　　 人之物交付者，處5年以下有期徒刑、拘役或科或併科1千元
　　 以下罰金。
公司法第19條第2項
　　 違反前項規定者，行為人處 1 年以下有期徒刑、拘役或科
　　 或併科新臺幣 15 萬元以下罰金，並自負民事責任；行為人
　　 有二人以上者，連帶負民事責任，並由主管機關禁止其使用
　　 公司名稱。
